臺中高等行政法院裁定
　　　　　　　　　　　　　　　　　　 95年度簡字第00174號
原　　　告　甲○○
被　　　告　臺中縣石岡鄉公所
代　表　人　乙○○
訴訟代理人　丙○○
上列當事人間因獎勵造林實施要點事件，原告不服台中縣政府中
華民國95年9月22日府訴委字第0950266619號訴願決定，提起行
政訴訟。本院裁定如下︰
    主      文
原告之訴駁回。
訴訟費用由原告負擔。
　　事實及理由
一、緣原告所有坐落台中縣石岡鄉○○段金星面小段335-1、335
    -3地號土地（訴願決定誤載為355-1、355-3，以下稱系爭土
    地）於民國（下同）88年6月28日申請造林獎勵金並著手開
    墾植苗造林，期間並自費投入數萬元而完成造林工作，實施
    造林後，經台中縣政府農業局林務課及被告派員會同勘查，
    全部實地種植樹苗完成屬實。惟造林期間原告因經濟因素為
    債權人聲請法院拍賣系爭土地，由第三人黃慶秋拍賣取得，
    致原告無法繼續造林工作，嗣被告詢問得標人黃慶秋表示不
    願繼續實施造林，且經被告勘驗現場，查明黃慶秋已將原告
    之系爭造林全部鏟除，被告乃於95年5月12日以中石鄉農字
    第0950005070號函請原告繳回系爭土地87年至93年全民造林
    獎勵金及利息共計新臺幣（下同）155,468元，原告不服，
    向台中縣政府提起訴願，遭駁回，遂提起本件行政訴訟，請
    求撤銷被告95年5月12日中石鄉農字第0950005070號函及台
    中縣政府95年9月22日府訴委字第0950266619號訴願決定云
    云。
二、按原告實施造林，向被告申請造林獎勵金，經被告按行政院
    農業發展委員會訂定之獎勵造林實施要點之規定，逐年發給
    造林獎勵金，兩造間所成立者為行政契約，即原告承允在系
    爭土地上實施造林，被告同意逐年發給原告造林獎勵金。嗣
    原告因個人經濟因素，所造林之土地為債權人聲請法院強制
    執行予以拍賣，由他人得標，不願維持繼續造林，被告以原
    告未完成所約定之造林工作，於95年5月12日以中石鄉農字
    第0950005070號函請原告繳回系爭土地87年至93年全民造林
    獎勵金及利息共計155,468元，乃係以原告違反行政契約約
    定所應完成之造林工作，而請求原告返還系爭造林獎勵金，
    並非本於行政機關之意思優越地位，以單方行政處分為形成
    、消滅或變更原行政契約內容，自不得為撤銷訴訟之標的。
    原告如對之有所爭執，自應提起確認訴訟以為救濟，本件原
    告誤認被告95年5月12日中石鄉農字第0950005070號函，係
    屬行政處分，請求台中縣政府撤銷上開書函，台中縣政府本
    應為不受理之決定，其竟為實體之駁回決定，固有未洽，惟
    原告之訴既不備其他要件，則縱予以撤銷，最後仍不能為實
    體之判決，故本件尚無撤銷原訴願決定之必要，爰將原告之
    訴逕以裁定駁回之。
三、依行政訴訟法第236條、第107條第1項第10款、第104條、民
    事訴訟法第95條、第78條，裁定如主文。
中　　華　　民　　國　　96　　年　　2　　 月　   5 　 日
                 第三庭      法  官  林  金  本
以上正本證明與原本無異。
如不服本裁定，應於裁定送達後10日內，以本訴訟事件所涉及之
法律見解具有原則性者，始得向本院提出抗告狀並表明抗告理由
，經最高行政法院許可，否則不得抗告；如於本裁定宣示後送達
前提起抗告者，應於裁定送達後10日內補提抗告理由書（均應依
對造人數提出繕本）。提起抗告應繳納送達用雙掛號郵票390元
（34元及5元郵票各10份)。
中　　華　　民　　國　　96　　年　　2　　 月　   5 　 日
                             書記官  蔡  騰  德
